Inventaris van het archief van het Ministerie van Economische Zaken: Persdienst, (1940) 1941-1963; en de Hoofdafdeling / Directie Externe Betrekkingen, 1963-1987 (1989)
Nationaal Archief, Den Haag
Ministerie van Economische Zaken: Persdienst en Directie Externe Betrekkingen
EZ / Persdienst
1940-1989
merendeel 1941-1987
E20114
63.05 meter; 489 inventarisnummers.
Normale geschreven, getypte en gedrukte documenten, geen bijzondere handschriften.
Nationaal Archief, Den Haag
Ministerie van Economische Zaken/Persdienst 1941-1963
Ministerie van Economische Zaken/Hoofdafdeling Externe Betrekkingen 1963-1966
Ministerie van Economische Zaken/Directie Externe Betrekkingen 1966-1987
Het archief bevat stukken betreffende de Persdienst, later Hoofdafdeling/Directie Externe Betrekkingen van het Ministerie van Economische Zaken. In de inventaris o.a. correspondentieseries, genummerde nota's van de Persdienst, minuten en documentatie (voornamelijk krantenknipsels). Verder ook nog archivalia van enkele commissies.
Archiefvorming
Geschiedenis van de archiefvormer
Oprichting, taak en organisatie
De oprichting van de Persdienst
De Persdienst, ook wel Afdeling Persdienst genoemd, werd opgericht op 1 mei 1941. Op die dag werd H. Kroon benoemd tot perschef bij de departementen van Handel, Nijverheid en Scheepvaart èn van Landbouw en Visserij. De Persdienst was in de jaren 1941 tot medio 1945 evenals de Accountantsdienst dus een dienst van de beide economische departementen. Bij de Persdienst werd het bestaande Persbureau van de Economische Voorlichtingsdienst ondergebracht. Aan de dienst werd de behandeling opgedragen van alle aangelegenheden, die de verhouding tussen de publieke opinie en het beleid van het ministerie raakten, in het bijzonder de voorlichting die door middel van pers, radio en film door het Ministerie werd gegeven. Verder oefende de dienst de algemene controle op alle drukwerken uit en de bijzondere controle op het verbruik van papier e.d. door het Ministerie. Uit de correspondentie blijkt dat er ook een taak op het gebied van censuur uitgeoefend werd, waarvan de formele instructie niet aangetroffen is.
De Organisatie
De dienst was als volgt onderverdeeld:
van 1942 juni 1945:
Afdeling Persdienst, onderverdeeld in 3 bureaus; de secties zijn geen organisatorische eenheden, maar afgeronde taakeenheden:
Bureau Bijzondere Aangelegenheden
Sectie Tijdschriften
Sectie Inlevering Gebruikt Papier
Bureau Voorlichting
Sectie Redactie
Sectie Documentatie
Sectie Recognitie en Verspreiding
Sectie Film
Sectie Voedselvoorziening
Bureau Papierverzorging
Sectie Papierverzorging Overheid
Sectie Papierverzorging Economische Departementen
Sectie Papierverzorging Particulier Drukwerk
Sectie Beroep inzake Drukwerkorders
in juni 1945:
overdracht taken:
advieswerkzaamheden inzake het verschijnen van tijdschriften
naar: de Economische Voorlichtingsdienst
papierbezuiniging
naar: de Afdeling Algemene Dienst
voorlichting over de voedselvoorziening en de landbouw
naar: de Afdeling Voorlichting van het nieuw opgerichte Ministerie van Landbouw, Visserij en Voedselvoorziening.
vanaf juli 1945:
Afdeling Persdienst, onderverdeeld in 2 bureaus:
Bureau Berichtgeving en Voorlichting
Bureau Documentatie
secties: de Sectie Redactie, de sectie Radio, de Sectie Voedselvoorziening, de Sectie Papier aangelegenheden en de Sectie Recognitie en Verspreiding.
Taken
Na de oorlog veranderde de taak van de dienst. Deze bestond sinds 1945 uit het geven van bekendheid aan en het toelichten van alle door of vanwege het Ministerie voor de gehele bevolking getroffen maatregelen en voorschriften en het acht slaan op de publieke opinie, het onderhouden van het contact met de binnen en buitenlandse pers, de radio en andere voorlichtende instanties. Tevens werd een documentatieverzameling aangelegd van belangrijke economische perspublikaties. In 1950 kwam daar nog bij het coördineren van de overheidsvoorlichting in Nederland over het Europees Herstelprogramma en de vorming van de Nederlands Belgisch Luxemburgse Economische Unie.
Reorganisatie van 1961
In 1961 werd de dienst, die nu viel onder de Adviseur voor Externe Betrekkingen, gereorganiseerd in 3 afdelingen: de Afdeling Externe Voorlichting, de Afdeling Interne voorlichting en de Afdeling Knipseldienst en Documentatie.
De Afdeling Externe Voorlichting gaf bekendheid aan en verstrekte toelichting op alle door en vanwege het Ministerie getroffen maatregelen en voorschriften die voor de gehele bevolking van belang waren en op alle andere onderwerpen die onder het beleid van het Ministerie vielen.
De Afdeling Interne Voorlichting verzorgde de voorlichting binnen het Ministerie over voor het gevoerde economische beleid van direct of indirect belang zijnde gebeurtenissen en ontwikkelingen en sloeg daarbij acht op de publieke opinie. De Afdeling Knipseldienst en Documentatie selecteerde, distribueerde en archiveerde persartikelen en andere publikaties, die voor diverse ambtenaren van het Ministerie in verband met de uitoefening van hun functie van belang konden zijn.
De Hoofdafdeling/Directie Externe Betrekkingen
In 1963 werd de dienst omgedoopt tot Hoofdafdeling Externe betrekkingen, met de drie afdelingen Externe Voorlichting, Interne Voorlichting en Documentatie. In 1966 werd de hoofdafdeling gepromoveerd tot Directie, met de vier afdelingen Externe Voorlichting, Interne Voorlichting, Kabinet en Documentatie. De afdeling kabinet had als taakonderdelen: algemene secretariaatswerkzaamheden van de Minister en Staatssecretaris, aangelegenheden van geheime en vertrouwelijke aard en die welke op last van de Minister bij het Kabinet behandeld worden, koninklijke onderscheidingen, regeling van ontvangsten, aangelegenheden van protocollaire aard.
Geschiedenis van het archiefbeheer
Een registratuurplan is niet aangetroffen. Er werden diverse jaarlijkse correspondentieseries aangelegd. Van de serie "minuten Persdienst" bestond een serie extra doorslagen, de zgn. witte kopieën. Van de alfabetisch geordende serie zijn eveneens extra doorslagen aangelegd, de blauwe kopieën. Deze series kopieën zijn vernietigd. Verder is er een jaarlijkse serie genummerde nota's van de Persdienst en een jaarlijkse gerubriceerde serie documentatie (voornamelijk kranteknipsels). De rest bestond hoofdzakelijk uit onderwerpsbundels of kleine groepjes gelijksoortige stukken, geordend in de bekende wanordelijke "bureau-praktijk orde". In de serie "minuten Persdienst" 1942 1944, die geordend is op minuutnummer blijken de ingekomen brieven in de minuut te zijn gevoegd. Toegangen op het archief in de vorm van agenda's en klappers hebben wel bestaan, naar zijn op een fragment na (inv.nr. 13), niet bewaard gebleven.
Er blijkt veel vernietigd te zijn in de jaren 1955-1965. Het betreft voornamelijk correspondentie met dagbladen en de kranteknipsels uit de jaren 1945-1959. Hiervan zijn verklaringen aanwezig in het archief van de Afdeling Materieel en Huisvesting, in inv.nr. 1215/2. Daaruit blijkt dat ook de correspondentie over 1953 ten onrechte in 1965 is vernietigd, evenals de correspondentie en de nota's van de Persdienst uit 1954 (oorspronkelijke doosnrs. 1246 1248 en 1494 1498). De archivalia behandeld door de afdeling Kabinet, die in de periode vanaf 1966 bij de Directie behoorde, zijn niet in het archief aanwezig.
Het archief is onvoldoende geschoond, geïnventariseerd en materieel verzorgd door het Ministerie van Economische Zaken overgedragen bij verklaring van overbrenging van 9 juni / 14 augustus 1969. De enige bewerking die sindsdien totaan de bewerking van 1994-1995 heeft plaatsgevonden, heeft bestaan uit etikettering van de dozen.
De verwerving van het archief
Overbrenging van een overheidsarchief
Inhoud en structuur van het archief
2.06
Selectie en vernietiging
De selectie werd uitgevoerd aan de hand van de CAS vernietigingslijst van 25 februari 1985 voor de categorieën algemeen, organisme (.07) en personeel (.08) met de daarop door de opdrachtgever gemaakte uitzonderingen en aanvullingen. Voor de stukken betreffende de taakuitvoering werd geselecteerd aan de hand van een gespecificeerde opsomming in het archiefbewerkingsplan van te bewaren en te vernietigen stukken.
Vóór de bewerking bedroeg het archief van de Persdienst en van de Hoofdafdeling/Directie Externe Betrekkingen tezamen 79.5 meter. Er werd 49 meter voor vernietiging aangewezen.
Na de materiële verzorging resteerde van de Persdienst een te bewaren bestand van 13.85 meter en van de Hoofdafdeling/Directie Externe Betrekkingen 11.25 meter. In totaal werd dus 25.1 meter bewaard. Nadat hiervoor toestemming werd verkregen werden de te vernietigen bescheiden afgevoerd naar KNP BT Paper Recycling (voorheen Lignac & Levison) te Apeldoorn.
Aanwijzingen voor de gebruiker
Openbaarheidsbeperkingen
Volledig openbaar.
Materiële beperkingen
Aanvraaginstructie
Openbare archiefstukken kunnen online worden aangevraagd en gereserveerd. U kunt dit ook via de terminals in de studiezaal van het Nationaal Archief doen. Om te kunnen reserveren dient u de volgende stappen te volgen:
U maakt een profiel aan op www.gahetna.nl, en logt vervolgens in
Via de archiefinventaris (alleen de beschrijvingen met rode nummers) selecteert u het gewenste archiefstuk door op de knop 'Reserveren' te klikken
In het volgende scherm geeft u aan op welke dag u het archiefstuk wilt inzien
Indien u zich bevindt in de studiezaal en een tafelnummer heeft ontvangen kunt u dit nummer vermelden. Als u geen tafelnummer heeft kunt u tafelnummer 777 laten staan
Vervolgens bevestigt u uw reservering door deze te versturen.
Verwant materiaal
Beschikbaarheid van kopieën
Verwante archieven
Hoewel de dienst in 1941 is opgericht, is er weinig correspondentie uit 1941, omdat die in dat jaar over de agenda van de Directie van Handel en Nijverheid liep, met achter het agendanummer de letters P.D. Het merendeel van die brieven bevindt zich dan ook in het archief van die directie, voor zover de stukken uiteraard bewaard zijn gebleven.
Beschrijving van de series en archiefbestanddelen
- ARCHIEF VAN DE PERSDIENST (1940) 1941-1963, I
  - Niet naar onderwerp ingedeelde stukken, A
    - Week-, maand- en jaarverslagen van het Persbureau van de Economische Voorlichtingsdienst en van de Persdienst van het ministerie van Economische Zaken, 1940-1957.; 1-5; 3 delen en 2 omslagen
      1955 ontbreekt.
      - 1940-1943, 1
      - 1944, 2; omslag
      - 1945-1950, 3
      - 1951-1954, 4
      - 1956-1957, 5; omslag
    - Week- en maandverslagen, gezamenlijk opgesteld door de afdelingen Algemene Politiek, Economisch Onderzoek en de Persdienst van het ministerie van Economische Zaken, 1945-1947.; 6; 1 omslag
    - Circulaires, 1941-1950.; 7; 1 omslag
    - Correspondentie, alfabetisch geordend op naam van afzender/geadresseerde, 1941-1955.; 8-9; 2 pakken
      Zie ook inv.nr. 265.
      - B-R, 1941-1950, 8
      - T-Z, 1941-1955, 9
    - Correspondentie, chronologisch geordend, 1941-1959.; 10-12; 3 pakken
      - 1941-1944, 10
      - 1945-1948, 11
      - 1949-1959, 12
    - Agenda van ingekomen en uitgaande stukken, 1954.; 13; 1 kaartsysteem
    - Nota's over diverse onderwerpen, 1942-1963.; 14-39; 26 pakken
      Met hiaten.
      - 1942-1945, nrs. 161-719, 14
      - 1946, nrs. 1-508, 15
      - 1946, nrs. 509-894, 16
      - 1947, nrs. 1-604, 17
      - 1948, nrs. 1-499, 18
      - 1948, nrs. 500-743, 19
      - 1949, nrs. 1-450, 20
      - 1949, nrs. 451-1014, 21
      - 1949-1950, nrs. 1-500, 22
      - 1950, nrs. 502-800, 23
      - 1951, nrs. 251-582, 24
      - 1952, nrs. 1-280, 25
      - 1952, nrs. 281-487, 26
      - 1955, nrs. 1-230, 27
      - 1955, nrs. 231-285, 28
      - 1955, nrs. 286-340, 29
      - 1955, nrs. 341-387, 30
      - 1956, nrs. 2-328, 31
      - 1957, nrs. 1-302, 32
      - 1958, nrs. 1-211, 33
      - 1958, nrs. 212-271, 34
      - 1959, nrs. 1-263, 35
      - 1960, nrs. 2-101, 36
      - 1961, nrs. 1-203, 37
      - 1962, nrs. 3-190, 38
      - 1963, nrs. 1-148, 39
  - Stukken betreffende de organisatie van de Persdienst, B
    - Stukken betreffende de personeelsbezetting en werkzaamheden van de Persdienst, 1942-1945.; 40; 1 omslag
    - Nota's van J.D. Rempt van het bureau Bijzondere Aangelegenheden aan F. Winkler van het bureau Papierverzorging over de evacuatie van de Persdienst naar Amersfoort, 1943.; 41; 1 omslag
    - Brief van drs. M. Weisglas, chef van de Persdienst aan mr. J.F. de Jongh inzake de organisatie van de Persdienst, met bijlage, 1945.; 42; 1 omslag
  - Stukken voortvloeiend uit de taak van de Persdienst, C
    - Voorlichting
    - Fotocollectie Economisch Herstelprogramma
      - Foto's betreffende het buitenland, ca. 1946-1952.; 43-55; 10 omslagen en 3 stukken
        - België, 43
        - Denemarken, 44
        - Duitsland, 45
        - Engeland, 46
        - Frankrijk, 47
        - Griekenland, 48
        - IJsland, 49; stuk
        - Italië, 50
        - Noorwegen, 51
        - Oostenrijk, 52
        - Turkije, 53; stuk
        - Verenigde Staten, 54
        - Zwitserland, 55; stuk
      - Foto's betreffende evenementen, ca. 1946-1952.; 56-61; 6 omslagen
        - Amerikaanse dagen, Mijlpaal 1950, 56
        - Excursie gemeente Boxtel, 57
        - Tarwe-dag, 58
        - Tentoonstellingen algemeen, 59
        - Tentoonstelling European Recovery Program, 60
        - Tentoonstelling Organisation for European Economic Cooperation 1952, 61
      - Foto's betreffende handel en nijverheid, ca. 1946-1952.; 62-75; 13 omslagen en 1 stuk
        - Export, 62
        - Fabrieken, hersteld met Amerikaanse investeringen, 63
        - Hoogovens, 64
        - Klokkengieterij, 65
        - Nijverheid, algemeen, 66
        - Scheepvaart, 67
        - Shell/BPM, 68; stuk
        - Spoorwegen, 69
        - Staatsmijnen, havenbedrijven, 70
        - Staatsmijnen, ingebruikneming cokesovens, 71
        - Staatsmijnen, ondergronds, 72
        - Technisch onderwijs, 73
        - Transport van kolen voor gaswinning, 74
        - Voorlichting industrie, 75
      - Foto's betreffende landbouw en visserij, ca. 1946-1952.; 76-78; 3 omslagen
        - Land- en tuinbouw, 76
        - Veeteelt, 77
        - Visserij, 78
      - Foto's betreffende bekende personen, ca. 1946-1952.; 79-91; 8 omslagen en 5 stukken
        - Albregts, 79
        - Autoriteiten buitenland, 80
        - Bentinck, 81
        - Beugel, v.d., 82; stuk
        - Block, de, 83; stuk
        - Brink, v.d., 84
        - Deelnemers aan een persexcursie, 1946, 85
        - Deelnemers aan een persexcursie, 1952, 86
        - Kooy, v.d., 87; stuk
        - Spierenburg, 88; stuk
        - Veldkamp, 89
        - Winsemius, 90
        - Zijlstra, 91; stuk
      - Foto's betreffende de wederopbouw, ca. 1946-1952.; 92-101; 10 omslagen
        - Algemeen, 92
        - Boerderijen, 93
        - Elektriciteitsvoorziening, 94
        - Noordoostpolder, 95
        - Rotterdam, 96
        - Walcheren, 97
        - Wieringermeerpolder, 98
        - Woningbouw, exterieur, 99
        - Woningbouw, interieur, 100
        - Zuiderzee, 101
      - Foto's betreffende overige onderwerpen, ca. 1946-1952.; 102-112; 10 omslagen en 1 stuk
        - Algemeen, 102
        - Defensie, 103
        - Folklore, 104
        - Foto's van het tijdschrift Life, 105
        - Organisation for European Economic Cooperation, 106
        - Prijswinnaar, 107
        - Ridderzaal, 108; stuk
        - Sociale verzorging, 109
        - Studiebezoeken aan de Verenigde Staten, 110
        - Toerisme, 111
        - Trucks, 112
    - Overleg
      - Agenda's en verslagen van vergaderingen met voorlichtingsambtenaren en/of persreferenten van alle departementen en rijksdiensten, 1941-1948.; 113; 1 omslag
      - Verslagen van bijeenkomsten van het Contact-Centrum op Voorlichtingsgebied, 1945-1951.; 114; 1 omslag
    - Persberichten
      - Teksten van Duitstalige pers- en radioberichten, 1940-1942.; 115; 1 pak
      - Teksten van pers- en radioberichten, 1940-1963.; 116-193; 78 pakken
        - 1940, nrs. 1-200, 116
        - 1940, nrs. 201-400, 117
        - 1940, nrs. 401-600, 118
        - 1940, nrs. 601-651, 119
        - 1941, nrs. 1-338, 120
        - 1941, nrs. 339-400, 121
        - 1941, nrs. 401-800, 122
        - 1941, nrs. 801-1200, 123
        - 1941, nrs. 1201-1588, 124
        - 1942, nrs. 1-307, 125
        - 1942, nrs. 308-481, 126
        - 1942, nrs. 482-658, 127
        - 1942, nrs. 659-821, 128
        - 1942, nrs. 822-1186, 129
        - 1942, nrs. 1187-1527, 130
        - 1942, nrs. 1528-1688, 131
        - 1942, nrs. 1689-1990, 132
        - 1943, nrs. 1-438, 133
        - 1943, nrs. 439-845, 134
        - 1943, nrs. 846-1260, 135
        - 1943, nrs. 1261-1644, 136
        - 1944, nrs. 1-384, 137
        - 1944, nrs. 385-722, 138
        - 1944, nrs. 723-950, 139
        - 1944, nrs. 951-1150, 140
        - 1944, nrs. 1151-1368, 141
        - 1945, nrs. 1-250, 142
        - 1945, nrs. 251-500, 143
        - 1945, nrs. 501-750, 144
        - 1945, nrs. 751-1000, 145
        - 1945, nrs. 1001-1350, 146
        - 1945, nrs. 1351-1680, 147
        - 1946, nrs. 1-559, 148
        - 1946, nrs. 560-1014, 149
        - 1947, nrs. 1-481, 150
        - 1947, nrs. 482-709, 151
        - 1947, nrs. 710-960, 152
        - 1948, nrs. 1-108, 153
        - 1948, nrs. 109-400, 154
        - 1948, nrs. 401-781, 155
        - 1949, nrs. 1-275, 156
        - 1949, nrs. 276-546, 157
        - 1949, nrs. 547-771, 158
        - 1950, nrs. 1-534, 159
        - 1951, nrs. 1-529, 160
        - 1952, nrs. 1-160, 161
        - 1952, nrs. 161-360, 162
        - 1953, nrs. 1-229, 163
        - 1953, nrs. 230-459, 164
        - 1954, nrs. 1-231, 165
        - 1954, nrs. 232-461, 166
        - 1955, nrs. 1-122, 167
        - 1955, nrs. 123-223, 168
        - 1955, nrs. 224-338, 169
        - 1955, nrs. 339-463, 170
        - 1956, nrs. 1-116, 171
        - 1956, nrs. 117-234, 172
        - 1956, nrs. 235-322, 173
        - 1956, nrs. 323-436, 174
        - 1957, nrs. 01-115, 175
        - 1957, nrs. 116-234, 176
        - 1957, nrs. 235-337, 177
        - 1957, nrs. 338-434, 178
        - 1958, nrs. 1-99, 179
        - 1958, nrs. 100-191, 180
        - 1958, nrs. 192-287, 181
        - 1958, nrs. 288-392, 182
        - 1959, nrs. 1-97, 183
        - 1959, nrs. 97a-180, 184
        - 1959, nrs. 181-273, 185
        - 1959, nrs. 274-378, 186
        - 1960, nrs. 1-184, 187
        - 1960, nrs. 185-353, 188
        - 1961, nrs. 1-183, 189
        - 1961, nrs. 184-331, 190
        - 1962, nrs. 1-148, 191
        - 1962, nrs. 149-300, 192
        - 1963, nrs. 1-98, 193
      - Berichten van de Persdienst, 1945-1962.; 194-218; 25 pakken
        - 1945, nrs. 1-102, 194
        - 1946, nrs. 103-246, 195
        - 1946, nrs. 247-403, 196
        - 1947, nrs. 1-148, 197
        - 1947, nrs. 149-292, 198
        - 1948, nrs. 1-294, 199
        - 1949, nrs. 1-298, 200
        - 1950, nrs. 1-146, 201
        - 1950, nrs. 147-301, 202
        - 1951, nrs. 1-149 (jan. - juni), 203
        - 1951, nrs. 1-144 (juli - dec.), 204
        - 1952, nrs. 1-133, 205
        - 1952, nrs. 134-288, 206
        - 1953, nrs. 1-148, 207
        - 1953, nrs. 149-304, 208
        - 1954, nrs. 1-146, 209
        - 1954, nrs. 147-303, 210
        - 1955, nrs. 1-303, 211
        - 1956, nrs. 1-303, 212
        - 1957, nrs. 1-304, 213
        - 1958, nrs. 1-304, 214
        - 1959, nrs. 1-304, 215
        - 1960, nrs. 1-302, 216
        - 1961, nrs. 1-273, 217
        - 1962, nrs. 1-251, 218
    - Persconferenties en -excursies
      - Verslagen van persconferenties van de 'Presseabteilung' van het Rijkscommissariaat en van de Persafdeling van het departement van Volksvoorlichting en Kunsten, 1941-1943.; 219-222; 4 pakken
        - 1941 mei - aug., 219
        - 1941 sep.- dec., 220
        - 1942, 221
        - 1943, 222
      - Programma's, persdocumentatie en verslagen van diverse persexcursies, 1945-1950.; 223; 1 omslag
      - Stukken betreffende diverse persconferenties, 1945-1951.; 224; 1 omslag
    - Tentoonstellingen en buitenlandse bezoeken
      - Stukken betreffende het verlenen van medewerking aan tentoonstellingen, 1950-1953.; 225; 1 omslag
      - Stukken betreffende een studiebezoek van Argentijnse ingenieurs aan Nederland, 1951.; 226; 1 omslag
      - Stukken betreffende een bezoek van de Mexicaanse missie voor economische samenwerking aan Nederland, 1958.; 227; 1 omslag
    - Overige
      - Teksten van radiocauserieën, vraaggesprekken, artikelen, redevoeringen en voorwoorden, 1942-1958.; 228-229; 1 pak en 1 omslag
        - 1942-1943, 228; pak
        - 1947-1958, 229
      - Stukken betreffende de behandeling van aangelegenheden met betrekking tot het geven van voorlichting over het Marshall-plan, 1947-1951.; 230; 1 pak
      - Stukken betreffende het innemen van een standpunt over het omgaan met de communistische pers, 1948.; 231; 1 omslag
      - Stukken betreffende de behandeling van aangelegenheden met betrekking tot het geven van voorlichting over de Benelux en de Europese Economische Gemeenschap, 1948-1957; 232; 1 omslag
      - Stukken betreffende de behandeling van aangelegenheden met betrekking tot het geven van voorlichting over de industrialisatie en de economie in Nederland, 1949-1953.; 233; 1 omslag
    - Verzamelen van gegevens
      - Teksten van radiouitzendingen, 1940-1945.; 234-237; 4 pakken
        - 1940-1941, nrs. 1-350, 234
        - 1942, nrs. 1-607, 235
        - 1942, nrs. 608-1272, 236
        - 1943-1945, nrs. 1-131, 237
      - Stemmingsrapporten van de bedrijfsgroepen Detailhandel en Groothandel inzake de mening van het publiek over het economisch beleid, 1945-1946.; 238; 1 omslag
      - Stukken betreffende stemmingsrapporten van de Kamers van Koophandel inzake de mening van het publiek over het economisch beleid, 1945-1950.; 239-241; 2 omslagen en 1 pak
        - Stemmingsrapporten, 1945-1950, 239; pak
        - Samenvattingen voor de minister, 1945-1946, 240
        - Reacties op de stemmingsrapporten, 1945-1946, 241
      - Buitenlandse Persstemmen van de Persdienst, 1946.; 242; 1 omslag
      - Persstemmen van de Persdienst en Commentaren van de Hoofdafdeling Externe Betrekkingen, 1946-1963.; 243-259; 17 delen
        Zie ook inv.nrs. 483-485.
        - 1946, 243
        - 1947, 244
        - 1948, 245
        - 1949, 246
        - 1950, 247
        - 1951, 248
        - 1952-1953, 249
        - 1954, 250
        - 1955, 251
        - 1956, 252
        - 1957, 253
        - 1958, 254
        - 1959, 255
        - 1960, 256
        - 1961, 257
        - 1962, 258
        - 1963, 259
      - Teksten van hoorspelen, 1947-1950.; 260; 1 omslag
      - Verslag van een bezoek van de minister van Economische Zaken aan de provincie Groningen, opgesteld door de Noordelijke Economisch-Technologische Organisatie Groningen, met geleidebrief, 1953.; 261; 1 omslag
    - Controle op de vervaardiging van drukwerken
      - Drukwerken van de onder het ministerie ressorterende diensten en instanties welke voor goedkeuring aan het bureau Papier-contingentering zijn aangeboden, 1940-1944.; 262; 1 pak
      - Stukken betreffende de instelling van de Commissie van Beroep Goedkeuring Drukwerkorders, 1942.; 263; 1 omslag
      - Staten waarin opgaven van gegevens over papiercontingent-houders en de voor hen vastgestelde papiercontingenten, 1942-1943.; 264; 1 omslag
      - Correspondentie met het Rijksbureau voor de Grafische Industrie over stilgelegde grafische bedrijven en papiertoewijzing in het algemeen, 1942-1943.; 265; 1 pak
      - Rapporten over het papierverbruik bij overheidsinstanties, 1942-1944.; 266; 1 omslag
      - Agenda's en verslagen van vergaderingen van papierreferenten, 1942-1944.; 267; 1 omslag
      - Staten houdende opgaven van gegevens over het papierverbruik bij de overheid, de semi-overheid en vitale bedrijven, 1943-1944.; 268-270; 3 omslagen
        - Semi-overheid en vitale bedrijven, 1943, 268